---
title: "Entrega 01 - MAE 0501"
author: "Vítor Garcia Comissoli - Nusp: 11810411"
date: "`r Sys.Date()`"
output: pdf_document
---

```{r setup, include=FALSE}
knitr::opts_chunk$set(echo = TRUE)
```

```{r, include=FALSE}
data<-read.csv("F:/Downloads/Auto.csv")
data<-na.omit(data)
```

## 9)

# a)

Primeiramente, para observar o tipo de variável de cada coluna, utilizou-se o cófigo abaixo:

```{r}
class(data$mpg)
class(data$cylinders)
class(data$displacement)
class(data$horsepower)
class(data$weight)
class(data$acceleration)
class(data$year)
class(data$origin)
class(data$name)
```

```{r}
summary(data)
```

Como apresentado acima, obsertva-se que, tirando "name" e "origin" (que são categóricas), todas as outras variáveis são numéricas. Vale ressaltar que "horsepower" está como Character, o que não é o ideal, pois é uma variável numérica.

Transformou-se então as variáveis "horsepower" em numérica e "origin" e "name" em fatores, por meio do código abaixo:

```{r}
data$horsepower<-as.numeric(data$horsepower)
data$origin<-as.factor(data$origin)
data$name<-as.factor(data$name)

data<-na.omit(data)
```

Então, ficamos com:

```{r}
class(data$horsepower)
class(data$origin)
class(data$name)
```

```{r}
summary(data)
```

Assim, temos que "name" e "origin" são fatores, "horsepower" agora é numérica e as outras variáveis permanecem numéricas.

# b)

Temos que o intervalo de cada variável quantitativa é:

```{r}
sapply(data[1:7],range)
```

# c)

A média e o desvio padrão de cada variável quantitativa é:

```{r}
print(sapply(data[1:7], mean))
print(sapply(data[1:7], sd))
```

# d)

O intervalo, a média e o desvio padrão de cada variável quantitativa, excluindo as linhas 10 a 85, é:

```{r}
data2 <- data[-c(10:85),]

print(sapply(data2[,1:7], range))
print(sapply(data2[,1:7], mean))
print(sapply(data2[,1:7], sd))
```

# e)

Para analisar a correlação entre as variáveis, utilizou-se o heatmap e o pairs (múltiplos scatterplots entre cada combinação de variáveis), como mostrado abaixo:

```{r, error=TRUE}
heatmap(cor(as.matrix(data[1:7])))
```

```{r, error=TRUE}
pairs(data[1:7],)
```

Realizou-se também a correlação de pearson entre as variáveis, como mostrado abaixo:

```{r}
cor(data[1:7])
```

Após a análise do heatmap e do pairs, observa-se que as variáveis que aparentam ser mais correlacionadas são "displacement" e "weight" (correlação de pearson de aproximadamente 0.93) e "displacement" e "cylinders" (correlação de pearson de aproximadamente 0.95).

# f)

De acordo com os resultados obtidos no item anterior, as variáveis que seriam mais úteis na predição de "mpg" seriam "cylinders", "displacement", "horsepower" e "weight", pois são as que apresentam maiores correlações (em módulo) com "mpg" (correlações acima de 0.75, em módulo).