---
title: "Exercício Aplicado 04 - MAE 0501"
author: "Vítor Garcia Comissoli"
date: "`r Sys.Date()`"
output: pdf_document
---

```{r setup, include=FALSE}

knitr::opts_chunk$set(echo = TRUE)

```

```{r, message = FALSE, warning = FALSE, results='hide', include=FALSE}

library(ISLR2)
library(randomForest)
library(ggplot2)
library(dplyr)
library(tidyr)

set.seed(11810411)

```

# 7)

```{r}
train <- sample(c(TRUE, FALSE), nrow(Boston), replace = TRUE)

rf_err <- function(mtry) {randomForest(Boston[train, -13], y = Boston[train, 13], xtest = Boston[!train, -13], ytest = Boston[!train, 13], mtry = mtry, ntree = 500)$test$mse}

res <- lapply(c(1, 2, 3, 5, 7, 10, 12), rf_err)

names(res) <- c(1, 2, 3, 5, 7, 10, 12)

data.frame(res, check.names = FALSE) |>
  mutate(n = 1:500) |>
  pivot_longer(!n) |>
  ggplot(aes(x = n, y = value, color = name)) + geom_line(na.rm = TRUE) + xlab("Nº de árvores (ntree)") + ylab("Erro") + scale_y_log10() + scale_color_discrete(name = "Nº de variáveis em\ncada divisão (mtry)")
```

Pelo gráfico obtido, obsreva-se que não há uma tendência da diminuição do erro com o aumento dos valores de mtry (Número de variáveis em cada divisão), já que mtry = 1 apresenta o maior erro, seguido de mtry = 12 e mtry = 10, e mtry = 3 apresenta o menor erro. Vale ressaltar que isso se dá para a semente fixada, pois o comportamento muda quando rodamos novamente, o que indica uma aleatoriedade (retirando mtry = 1, que costuma sempre apresentar o maior erro) do efeito de mtry.

Além disso, observa-se que o erro diminui com o aumento dos valores de ntree (Número de árvores). Entretanto essa diminuição é percebida com valores baixos de ntree (até cerca de ntree = 100), já que após isso, o erro tende a se estabilizar.
